---
title: 'Parcial 1: Modelos lienales generales y no paramétricos'
author: "Cesar A. Saavedra Vanegas"
date: "10/23/2020"
output: pdf_document
---

```{r warning=FALSE, include=F, paged.print=TRUE}
suppressMessages(library(dplyr))
suppressMessages(library(readxl))
suppressMessages(library(tidyverse))
suppressMessages(library(FactoMineR))
suppressMessages(library(factoextra))
suppressMessages(library(foreign))
suppressMessages(library(corrplot))
suppressMessages(library(polycor))
suppressMessages(library(psych))
suppressMessages(library(gplots))
suppressMessages(library(gridExtra))
suppressMessages(library(viridis))
suppressMessages(library(lsr))
suppressMessages(library(DescTools))
suppressMessages(library(magrittr))
suppressMessages(library(nlme))
suppressMessages(library(MASS))
suppressMessages(library(multilevel))
suppressMessages(library(reshape))
suppressMessages(library(homals))
suppressMessages(library(GGally))
suppressMessages(library(CCA))
suppressMessages(library(plotly))
suppressMessages(library(broom))
suppressMessages(library(readr))
suppressMessages(library(readxl))
suppressMessages(library(MASS))
suppressMessages(library(VGAM))
```

# Parcial 1

<div style="text-align: justify">
Este conjunto de datos de vino tinto consta de 1599 observaciones y 12 variables, 11 de las cuales son sustancias químicas. Las variables son:

1. **Acidez fija:** La mayoría de los ácidos implicados en el vino son fijos o no volátiles (no se evaporan fácilmente).

2. **Acidez volátil:** La cantidad de ácido acético en el vino, que en niveles demasiado altos puede provocar un sabor desagradable a vinagre.

3. **Ácido cítrico:** Encontrado en pequeñas cantidades, el ácido cítrico puede agregar "frescura" y sabor a los vinos.

4. **Azúcar residual:** Es la cantidad de azúcar que queda después de que se detiene la fermentación, es raro encontrar vinos con menos de 1 gramo / litro y los vinos con más de 45 gramos / litro se consideran dulces.

5. **Cloruros:** Es la cantidad de sal del vino.

6. **Dióxido de azufre libre:** La forma libre de $SO_{2}$ existe en equilibrio entre el $SO_{2}$ molecular (como gas disuelto) y el ion bisulfito; Previene el crecimiento microbiano y la oxidación del vino.

7. **Dióxido de azufre total:** Es la cantidad de formas libres y unidas de $SO_{2}$; en concentraciones bajas, el $SO_{2}$ es mayormente indetectable en el vino, pero en concentraciones de $SO_{2}$ libre superiores a 50 ppm, el $SO_{2}$ se hace evidente en la nariz y el sabor del vino.

8. **Densidad:** La densidad es cercana a la del agua dependiendo del porcentaje de alcohol y contenido de azúcar.

9. **pH:** Describe qué tan ácido o básico es un vino en una escala de 0 (muy ácido) a 14 (muy básico); la mayoría de los vinos están entre 3-4 en la escala de pH.

10. **Sulfatos:** Aditivo del vino que puede contribuir a los niveles de dióxido de azufre $(SO_{2})$, que actúa como antimicrobiano y antioxidante.

11. **Alcohol:** El porcentaje de contenido de alcohol del vino.

12. **Calidad:** Variable de respuesta (basada en datos sensoriales, puntuación entre 0 y 10).

<div/>

## Base de datos vinos

```{r warning=FALSE, include=T, paged.print=TRUE}
Datos <- read.table("Datos.txt",header=T,sep = ",")
```

Se selecciona un tamaño de muestra de 1200 vinos para realizar el modelo, tal y como se muestra a continuación: 

```{r warning=FALSE, include=T, paged.print=TRUE}
#Tamaño de la muestra
n <- 1200
```


```{r warning=FALSE, include=F, paged.print=TRUE}
#Selección de la muestra
set.seed(123456)
muestra <- Datos %>% sample_n(size=n,replace=FALSE)
muestra
```

## Variables indicadoras

Se convierten las variables "alcohol" en una variable indicadora con dos niveles: "Bajo" y "Alto" y la variable "quality" como dicotómica con sus niveles en "0" y "1", estas nuevas variables se denominan "alcoholAB" y "calidadAB" respectivamente. Se realiza el siguiente procedimiento:

```{r warning=FALSE, include=T, paged.print=TRUE}
# Variable indicadora alcoholAB
alcoholAB <- vector() 
alcoholAB[muestra$alcohol < 12] <- "Bajo"
alcoholAB[muestra$alcohol >= 12] <- "Alto"
alcoholAB <- as.factor(alcoholAB)
table(alcoholAB)
```

```{r warning=FALSE, include=T, paged.print=TRUE}
# Variable indicadora quality
calidadAB <- vector()
calidadAB[muestra$quality <= 6] <- "0"
calidadAB[muestra$quality > 6] <- "1"
calidadAB <- as.factor(calidadAB)
table(calidadAB)

```

## Modelo con variable indicadora y dicotómica

En esta sección, se procede a generar un modelo logístico con variable de respuesta ordinal (CalidadAB), ya que la variable de respuesta "calidadAB" ha sido dicotomisada, esto es, una puntuación entre 0 y 1, donde 0 representa una mala calidad y 1 una buena calidad del vino.

```{r warning=FALSE, include=T, paged.print=T}
modelo.logit <- glm(calidadAB ~ fixed.acidity + alcoholAB, data = muestra, family = "binomial")
```

```{r warning=FALSE, include=T, paged.print=F}
summary(modelo.logit)
```

